臺灣板橋地方法院刑事判決　　　　　　　95年度易字第2299號
公　訴　人　臺灣板橋地方法院檢察署檢察官
被　　　告　甲○○
　　　　　　　　　　　樓
上列被告因違反著作權法案件，經檢察官提起公訴（95年度偵字
第25092 號），嗣被告就被訴事實為有罪之陳述，本院告知被告
簡式審判程序之旨，並聽取當事人之意見後，裁定改由受命法官
獨任依簡式審判程序進行，判決如下：
    主  文
甲○○明知係侵害著作財產權之重製光碟而散布，累犯，處有期
徒刑捌月。
扣案如附表所示之盜版音樂光碟片拾肆片均沒收。
    事  實
一、甲○○前於91年間因違反著作權法案件，經臺灣臺北地方法
    院以90年度簡字第4239號判處有期徒刑3 月，緩刑3 年確定
    ，又於92年間因違反著作權法案件，經臺灣基隆地方法院以
    92 年 度簡上字第39號判處有期徒刑6 月確定，於92年11月
    13日易科罰金執行完畢，其前開緩刑則經撤銷，有期徒刑於
    93年5 月26日易科罰金執行完畢，猶不知悔改，明知「嗆聲
    」、「無情的人、誰人了解我」及「風過雨無停」之音樂著
    作，係大旗製作股份有限公司（下稱大旗公司）在臺享有發
    行權、重製權及出租權等著作財產權，為受我國著作權法保
    護之著作物，非經前揭著作財產權人之同意或授權，不得擅
    自重製或以移轉所有權之方式散布其著作。竟基於侵害他人
    著作財產權之犯意，於95年10月初，自廣告宣傳單向真實姓
    名年籍不詳之成年人士，以每片新台幣（下同）60元代價購
    入上開盜版音樂光碟後，旋自95年10月21日起，在臺北縣永
    和市○○○路○段堤頂外跳蚤市場第44號攤位前，以每片光碟
    片100元之價格，販售上開非法重製之盜版光碟予不特定顧客
    ，從中牟取不法利益。嗣於同年10月28日上午9時50分許，為
    警在上開地點當場查獲，並扣得上開盜版音樂光碟14片。
二、案經大旗公司訴由臺北縣政府警察局永和分局報請臺灣板橋
    地方法院檢察署檢察官偵查起訴。
    理  由
壹、程序部分：
    按被告除所犯為死刑、無期徒刑、最輕本刑為三年以上有期
    徒刑之罪或高等法院管轄第一審案件者外，於第一次審判期
    日前之準備程序進行中，被告先就被訴事實為有罪之陳述時
    ，審判長得告知被告簡式審判程序之旨，並聽取當事人、代
    理人、辯護人及輔佐人之意見後，裁定進行簡式審判程序，
    刑事訴訟法第273 條之1 第1 項定有明文。而被告於準備程
    序中就被訴事實為有罪之陳述，且其所犯係死刑、無期徒刑
    、最輕本刑為三年以上有期徒刑以外之罪，經法官告知簡式
    審判程序之旨，並聽取公訴人、被告之意見後，本院爰依首
    揭規定，合議裁定由受命法官獨任進行簡式審判程序，附予
    敘明。
貳、實體部分：
一、右揭事實，業據被告甲○○迭於警訊、偵查及本院審理中均
    坦承不諱，核與告訴代理人乙○○指訴之情節相符，且有鑑
    識證明書、證明書、現場照片6 幀及如附表所示之盜版光碟
    14片扣案可佐；而扣案影音光碟內載之歌曲專輯「嗆聲」、
    「無情的人、誰人了解我」及「風過雨無停」之音樂著作，
    係告訴人即著作權人大旗公司著作完成並公開發行，而受有
    著作權法保護之錄音著作之事實，亦有上開錄音著作在臺灣
    地區公開發行之ＣＤ專輯封套各乙件在卷可按，且為被告所
    不否認，綜上研析，本件事證明確，被告明知扣案音樂光碟
    屬侵害他人錄音著作之物，猶予以散布之犯行，洵堪認定，
    應予依法論科。
二、核被告所為，係犯著作權法第91條之1 第3 項、第2 項之明
    知係侵害著作財產權之重製光碟而散布罪。又被告明知係侵
    害著作財產權之重製光碟而持有之低度行為，為散布之高度
    行為所吸收，不另論罪。又被告本件犯行，係基於單一犯罪
    計畫，於密接之時、地反覆實行，依社會通念，符合反覆、
    延續之行為特性，應屬集合犯，屬包括一罪之犯罪行為，而
    無庸細究其行為次數而分論併處。又被告前於91年間因違反
    著作權法案件，經臺灣臺北地方法院以90年度簡字第4239號
    判處有期徒刑3 月，緩刑3 年確定，又於92年間因違反著作
    權法案件，經臺灣基隆地方法院以92年度簡上字第39號判處
    有期徒刑6 月確定，於92年11月13日易科罰金執行完畢，其
    前開緩刑則經撤銷，有期徒刑於93年5 月26日易科罰金執行
    完畢，有卷附之臺灣高等法院被告前案紀錄表為據，是被告
    受有期徒刑執行完畢，五年內再犯本件有期徒刑以上之本罪
    ，為累犯，應依刑法第四十七條之規定加重其刑。爰審酌被
    告前因違反著作權法案件迭經判決確定，猶不知警愓，再犯
    本罪犯行，顯見其不知悔改，惟酌以其本件販賣盜版光碟之
    數量非鉅，且事後亦與告訴人公司達成和解，犯後坦承犯行
    ，態度良好等一切情狀，量處如主文所示之刑，以示懲儆。
    至扣案如附表所示之盜版音樂光碟共14片，係被告犯本件犯
    罪所用之物，不以屬於犯人者為限，均應依著作權法第98條
    之規定，宣告沒收之。
據上論斷，應依刑事訴訟法第299 條第1 項前段、第273 條之1
第1 項，著作權法第91條之1 第3 項、第2 項、第98條、刑法第
11條前段、第47條第1 項，判決如主文。
本案經檢察官王聖涵到庭執行職務。
中　　華　　民　　國　　96　　年　　1 　　月　　4 　　日
　　　　　　　　　刑事第十二庭  法　官　徐蘭萍
以上正本證明與原本無異。
如不服本判決，應於判決送達後10日內，向本院提出上訴狀。
                                書記官  莊川億
中　　華　　民　　國　　96　　年　　1 　　月　　8 　　日
附表
┌──┬─────────┬───────┐
│編號│音樂光碟名稱      │扣案數量      │
├──┼─────────┼───────┤
│1   │嗆聲              │6 片          │
├──┼─────────┼───────┤
│2   │無情的人          │4 片          │
├──┼─────────┼───────┤
│3   │風過雨無停        │4 片          │
└──┴─────────┴───────┘
附錄本案論罪科刑法條全文：
著作權法第91條之1
    擅自以移轉所有權之方法散布著作原件或其重製物而侵害他
    人之著作財產權者，處3 年以下有期徒刑、拘役，或科或併
    科新臺幣50萬元以下罰金。
    明知係侵害著作財產權之重製物而散布或意圖散布而公開陳
    列或持有者，處3 年以下有期徒刑，得併科新臺幣7 萬元以
    上75萬元以下罰金。
    犯前項之罪，其重製物為光碟者，處6 月以上3 年以下有期
    徒刑，得併科新臺幣20萬元以上2 百萬元以下罰金。但違反
    第87條第4 款規定輸入之光碟，不在此限。
    犯前二項之罪，經供出其物品來源，因而破獲者，得減輕其
    刑。
